【裁判字號】    98,上訴,282
【裁判日期】    980630
【裁判案由】    強盜等
【裁判全文】
臺灣高等法院臺南分院刑事判決         98年度上訴字第282號
上  訴  人
即  被  告  丁○○
                    現另案於臺灣嘉義監獄執行中
選任辯護人  康文彬律師（扶助律師）
上  訴  人
即  被  告  丙○○
選任辯護人  賴鴻鳴律師
            黃俊達律師
            粘怡華律師
上列上訴人因強盜等案件，不服臺灣嘉義地方法院九十六年度訴
字第七九八號中華民國九十八年一月八日第一審判決（起訴案號
：臺灣嘉義地方法院檢察署九十六年度偵字第三四二九號、第三
五七二號、九十六年度偵緝字第二三一號），提起上訴，本院判
決如下：
    主  文
上訴駁回。
    事  實
一、丙○○前於民國九十年間因違反家庭暴力防治法案件，經臺
    灣臺南地方法院九十年度南簡字第九七五號判處有期徒刑四
    月，如易科罰金，以銀元三百元折算一日確定，於九十一年
    七月二十五日易科罰金執行完畢。
二、丁○○（綽號「黑點」）與乙○○、戊○○（綽號「木頭」
    ；業於九十七年八月十六日死亡）前於九十年間在臺灣嘉義
    監獄執行時結識，三人於出監後仍偶有聯絡。丁○○因缺錢
    花用，於九十五年十月八日獲悉乙○○與其妻甲○○於九十
    五年十月八日將由屏東駕車前往臺北且於翌日（九日）將身
    懷鉅款返回屏東，竟萌強盜渠等所攜財物之犯意，丁○○遂
    電話聯絡乙○○以邀請乙○○自臺北返回屏東途經嘉義市時
    一同與戊○○敘舊為由藉故相約見面，而乙○○因適欲向戊○○請教有關其雙親合葬之民俗事宜，乃不疑有他而予應允
    。丁○○繼於九十五年十月八日十八時許邀集丙○○（被訴
    未經許可持有改造手槍罪部分，業經原審判決無罪確定）與
    己○○（業經原審判處有期徒刑七年二月確定），在其位於
    臺南縣後壁鄉墨林村二五九之四號住處內，共同謀議趁乙○○至嘉義市赴約之際，由丙○○、己○○在旁伺機下手強盜
    乙○○與其妻甲○○所攜之財物，丁○○並當場告知丙○○
    與己○○有關乙○○與甲○○所駕駛車輛之車牌號碼及車型
    特徵，以便渠等下手時易於辨識，並要求渠等使用強暴手段
    達成目的，甚而強行將乙○○所駕駛車輛整部駛離；而己○○則於翌日（九日）上午十時許，在其當時位在臺南縣學甲
    鎮租屋處內，另邀同真實姓名年籍不詳綽號「小江」成年男
    子（下稱「小江」）共同參與上開強盜計畫之實行。丁○○
    、丙○○、己○○及「小江」乃共同意圖為自己不法之所有
    ，基於加重強盜之犯意聯絡，由丁○○於九十五年十月九日
    中午某時許撥打電話聯絡戊○○約定當晚與乙○○見面事宜
    ，戊○○遂與乙○○連絡相約在嘉義市○○路「阿羅哈客運
    」前見面。而於同日十六時許，丙○○依預定計畫駕駛車牌
    號碼ZC -6142號自用小客車（紅色；三菱牌）前往丁○○上
    開住處搭載丁○○（坐在後座）及「小江」（坐在駕駛座旁
    ），並至國道一號高速公路水上交流道下搭載自行開車至該
    處等候之己○○。丁○○明知槍砲彈藥刀械管制條例管制之
    物品，非經中央主管機關許可不得持有，竟未經許可，基於
    持有可發射子彈具有殺傷力改造手槍之犯意，於渠等乘車前
    往嘉義市○○路途中，取出其未經許可而持有之可發射子彈
    具有殺傷力之仿FN廠1910型半自動手槍換裝土造金屬槍管而
    成之改造手槍一支（槍枝管制編號0000000000號）及不具殺
    傷力之土造子彈四顆，並提議該上開槍彈交由丙○○等人於
    下手強盜時持用，然丙○○表示其車上攜有電擊棒並不需要
    使用上開槍彈而予回絕。而丁○○為免其與丙○○等多人一
    同到場，易遭乙○○起疑而識破渠等之強盜計畫，乃電話聯
    絡其不知情之前妻李玉鳳駕車至嘉義市○○路與世賢路口之
    加油站附近搭載其單獨前往「阿羅哈客運」赴約；丙○○駕
    車搭載丁○○至嘉義市○○路與世賢路口之加油站附近後，
    丁○○即獨自先行下車時，然丁○○未將上開改造手槍一同
    攜帶下車而遺留在丙○○所駕駛之自用小客車內。丙○○則
    續行駕車搭載己○○及「小江」前往「阿羅哈客運」附近等
    候丁○○電話聯絡並伺機下手。同日二十時十分許，丁○○
    搭乘其前妻李玉鳳所駕駛車輛抵達「阿羅哈客運」時見乙○○業已獨自在場等候而未見乙○○所駕駛之車牌號碼0123
    -XD 號自用小客車及其妻甲○○，乃以電話告知丙○○上情
    ，再獨自下車與乙○○寒暄刻意拖延時間，以便丙○○、己○○及「小江」尋找乙○○所駕駛車輛停放位置及甲○○所
    在處所後得以下手；戊○○則約於五分鐘後始抵達現場與丁○○、乙○○會面。丙○○接獲丁○○電話通知後遂與己○○及「小江」承上開加重強盜之犯意聯絡，在「阿羅哈客運
    」附近巷道內（嘉義市竹村里竹子腳七十八號旁）依丁○○
    所預先告知之特徵尋獲乙○○停放車輛處所及甲○○，丙○○即攜帶其所有、客觀上足以供作兇器使用之電擊棒一支（
    黑色，長約十六公分、寬約五點五公分，厚約二點五公分，
    上有開關，前有金屬棒，質地沈重）與己○○、「小江」一
    同下車接近該車探查。甲○○原即因車內攜有鉅額現金而甚
    為警覺，發現丙○○等三人所駕駛之紅色自用小客車停留在
    其車輛附近後，旋有三名男子在附近徘徊而認為情形有異，
    遂將隨身皮包鎖在車內後下車欲步行前往「阿羅哈客運」方
    向找乙○○並同時撥打行動電話聯絡乙○○。己○○見狀立
    即上前自後方接近甲○○並以左手臂勒住甲○○頸部再以右
    手將甲○○所持行動電話奪下丟至一旁以阻止其撥打電話，
    丙○○則喝令甲○○交付其汽車鑰匙，然甲○○不願交付並
    放聲呼救，丙○○遂持上開其所有、客觀上足以供作為兇器
    使用之電擊棒自正面電擊甲○○左腿三次，至使甲○○不能
    抗拒，「小江」即趁機持不明硬物擊破乙○○所駕駛之車牌
    號碼0123 -XD號自用小客車前座車窗玻璃，強行取走甲○○
    置於車內前乘客座之皮包一個（內置有現金新臺幣〈下同〉
    五萬元、一兩重黃金一條、鑽石戒指一個、信用卡及金融卡
    各一張）。後因附近民眾聽聞甲○○呼救趨前關切並報警處
    理，丙○○、己○○及「小江」始急忙步行逃離現場至嘉義
    交流道下暗處躲藏。丙○○再伺機於嘉義市○區○○路一四
    九五號前攔下蕭德豐所駕駛之車牌號碼067- MH 號計程車，
    僱請不知情之司機蕭德豐載渠等三人返回國道一號高速公路
    水上交流道附近己○○停放其車輛處所下車，由己○○駕駛
    其車輛搭載丙○○及「小江」返回丁○○上開住處讓「小江
    」至該處取回其車輛，再搭載丙○○至臺南市搭乘計程車返
    家。而甲○○則俟丙○○等人逃離後向路人商借行動電話聯
    絡乙○○返回停車處所，乙○○接獲通知急忙邀同丁○○、
    戊○○趕赴停車處所查看，未久丁○○因見警車到場即藉故
    先行離去。事後丁○○、丙○○、己○○及「小江」朋分強
    盜所得之財物，己○○分得上開黃金一條、丁○○與「小江
    」各分得六千元，其餘均歸丙○○取得。而警方於抵達現場
    後，在丙○○停放在現場之車牌號碼ZC - 6142 號車內，扣
    得上開改造手槍一枝（含彈匣一個）及未具殺傷力之子彈四
    顆、彈殼一個、消音器一個、行動電話三具、黑色包包一個
    、黑色盒子一個（內含毒品吸食器一組）及電擊棒一支等物
    品，再循線查悉上情。
二、案經甲○○訴由嘉義市政府警察局第一分局報請臺灣嘉義地
    方法院檢察署檢察官偵查起訴。
    理  由
壹、證據能力部分：
  一、按被告以外之人於審判外之言詞或書面陳述，除法律有規
      定者外，不得作為證據，刑事訴訟法第一百五十九條第一
      項定有明文。次按被告以外之人於審判外之陳述，雖不符
      刑事訴訟法第一百五十九條之一至第一百五十九條之四之
      規定，而經當事人於審判程序同意作為證據，法院審酌該
      言詞陳述或書面陳述作成時之情況，認為適當者，亦得為
      證據。當事人、代理人或辯護人於法院調查證據時，知有
      第一百五十九條第一項不得為證據之情形，而未於言詞辯
      論終結前聲明異議者，視為有前項之同意，此觀刑事訴訟
      法第一百五十九條之五規定甚明。
  二、被告丁○○之辯護人抗辯檢察官所提出之證人即同案被告
      丙○○之警詢筆錄乃被告以外之人於審判外之言詞陳述，
      無證據能力。被告丙○○之辯護人抗辯檢察官所提出之證
      人即同案被告丁○○、己○○警詢時之陳述乃被告以外之
      人於審判外之言詞陳述，均無證據能力。本院認為：(一)證
      人即同案被告丁○○、己○○（相對於被告丙○○部分）
      ，屬被告以外之人於審判外之言詞陳述，復無符合法律規
      定有證據能力之情形，依刑事訴訟法第一百五十九條第一
      項之規定，應無證據能力。然上開證人於警詢時所為之陳
      述，若僅援為檢驗其審判程序中之證詞與其先前陳述是否
      一致時，即無上開傳聞法則之適用，於該等情形仍得作為
      證據。(二)共同被告丙○○（相對於被告丁○○）警詢時所
      為之陳述，固屬被告以外之人於審判外之言詞陳述，然共
      同被告丁○○於警詢時供承伊與共同被告丁○○、己○○
      事前謀議藉故與證人乙○○相約見面而由被告丙○○、己○○及「小江」等人伺機向被害人強取財物之事實，與其
      於原審審理時所為之證述內容均翻稱：渠等並無強取被害
      人財物之犯意云云顯有歧異，而證人即共同被告丙○○作
      為共同實行上開行為者，其上開證詞顯為證明犯罪事實存
      否所必要，本院審酌共同被告丙○○與被告丁○○係於不
      同時、地為警拘提到案，而先後於九十六年三月十六日（
      被告丙○○部分）及同年四月二十六日（被告丁○○部分
      ）分別製作警詢筆錄，是其二人於製作其警詢筆錄時事先
      互不知悉彼此之警詢供詞，且就渠等製作警詢筆錄之外在
      情狀，被告丙○○及丁○○於原審行準備程序時均供稱：
      渠等警詢筆錄均係出於自由意願陳述（見原審卷一第80頁
      、第232 頁）等語，足見共同被告丙○○及丁○○製作警
      詢筆錄時並未受任何其他外在因素之不當影響。再對照被
      告丙○○及丁○○於九十七年十二月十八日原審審理期日
      先後以證人身分接受交互詰問時，其事先不但已知悉該日
      庭訊係為何事作證，且因渠等均歷經第一次審判期日被害
      人之交互詰問程序，對於其他共同被告之辯詞已多有耳聞
      ，衡諸渠等在為警拘提到案初次接受警詢時之外在環境及
      心理狀況，不但其預先構思虛偽證詞之可能性較低，且其
      警詢之供詞均出於其自由意識之陳述，亦未受其他共同被
      告辯詞之影響，是其先前警詢時之陳述顯然具有較可信之
      特別情況。從而，共同被告即證人丙○○警詢時之陳述相
      對於共同被告丁○○而言，具備「特信性」及「必要性」
      兩項要件，依刑事訴訟法第一百五十九條之二規定，故具
      有證據能力。
貳、有罪部分：
  甲、被告三人被訴加重強盜部分：
  一、訊據被告丙○○及丁○○均矢口否認有何加重強盜犯行。
      被告丙○○辯稱：案發當日伊與同案被告係要向證人乙○○購買安非他命毒品，後因證人乙○○突然要求抬高交易
      價格，渠等拒絕交易而欲取回購買毒品款項時遭證人乙○○拒絕，渠等始取走證人甲○○皮包，伊並無不法所有意
      圖；且伊並未故意持電擊棒電擊證人甲○○，係因證人甲○○掙扎過程中踢到伊始遭誤擊；況證人乙○○車上另有
      二百九十餘萬現金並未遭強盜，故渠等並無強盜犯意云云
      。而被告丁○○則辯稱：伊僅提供證人乙○○之車牌號碼
      予同案被告，原意是要偷並非要行搶，其事後僅分得六千
      元，其參與情節並非嚴重云云。
  二、惟查：
    (一)被告丁○○與證人乙○○、戊○○前於九十年間在臺灣嘉
      義監獄執行時結識，三人於出監後仍偶有聯絡。被告丁○○因缺錢花用，於九十五年十月八日獲悉證人乙○○與其
      妻甲○○於九十五年十月八日將由屏東駕車前往臺北且於
      翌日（九日）將身懷鉅款返回屏東，被告丁○○遂電話聯
      絡證人乙○○以邀請證人乙○○自臺北返回屏東途經嘉義
      市時一同與證人戊○○敘舊為由藉故相約見面，而證人乙○○因適欲向戊○○請教有關其雙親合葬之民俗事宜，乃
      不疑有他而予應允等情，業據被告丁○○於警詢時及原審
      審理時均供承明確，核與證人乙○○於原審審理時結證情
      節相符（見原審卷第27頁），亦與證人戊○○於警詢時及
      偵查中之證詞互核一致（見九十五年度他字第一九九三號
      偵查卷第3 頁、第61頁、第62頁），是此部分事實足堪認
      定。而被告丁○○繼於九十五年十月八日十八時許邀集被
      告丙○○與被告己○○，在其位於臺南縣後壁鄉墨林村二
      五九之四號住處內，共同謀議趁證人乙○○至嘉義市赴約
      之際，由被告丙○○、己○○在旁伺機下手取得證人乙○○與其妻甲○○所攜之財物，被告丁○○並當場告知被告
      丙○○與被告己○○有關證人乙○○與甲○○所駕駛車輛
      之車牌號碼及車型特徵，以便渠等下手時易於辨識等情，
      則據被告丙○○、丁○○及己○○於原審審理時均供承不
      諱，此部分亦與其渠等於原審審理時以證人身分接受交互
      詰問時證述情詞互核相符。參以被告丙○○於原審訊問時
      供稱：「（問：你們三人之前是否有和黑點協議好，如果
      乙○○不還錢的話，就要動手搶甲○○？）是說好如果乙○○要漲價，就要乙○○還錢，如果不還錢，就『用搶的
      』回來，…。」（見原審九十六年度聲羈字第五六號刑事
      卷第8 頁）等詞；且同案被告己○○於原審審理時更結證
      稱：同案被告丁○○於九十五年十月八日當晚有告知渠等
      證人乙○○在車內藏放財物之處所，並說若證人甲○○有
      在車上要『用強迫的手段』使她交出汽車鑰匙，把整台車
      開回來（見原審卷二第93頁至第95頁、第97頁）等語明確
      ，核與其於九十六年三月十九日警詢時之證詞（見警卷第
      42 頁） 相符；並與被告丁○○於九十六年四月二十六日
      警詢時供稱：「…於九十五年十月八日下午十八時許，在
      臺南縣後壁鄉墨林村二五九號之四共謀商討，當時在場有
      我和丙○○及己○○。由我負責將乙○○約出來聊天，他
      們三人在附近埋伏，他們見乙○○女友甲○○獨自一人在
      場，便『下手強盜』甲○○錢財。」等情（見警卷第4 頁
      、第5 頁）互核一致，足認案發當日選定證人乙○○及甲○○作為強取財物對象之計畫係由被告丁○○所提議，且
      證人乙○○與甲○○所駕駛車輛之車牌號碼及車型特徵亦
      係由被告丁○○所提供，再由被告丁○○於案發前一日邀
      集被告丙○○、己○○至其住處謀議細節甚明，故堪認被
      告二人及同案被告己○○於案發前一日就案發當日欲以強
      暴方式取得被害人財物之行為即有預謀及分工無誤；從而
      ，被告丁○○於原審審理時改稱：伊僅提供證人乙○○之
      車牌號碼予同案被告，原意是要偷並非要行搶云云，顯屬
      臨訟卸責之詞，並不足信。而同案被告己○○另於翌日（
      九日）上午十時許，在其當時位在臺南縣學甲鎮租屋處內
      ，另邀同真實姓名年籍不詳綽號「小江」成年男子共同參
      與上開強盜計畫之實行等情，則為同案被告己○○於偵查
      中供述明確（見九十六年度偵緝字第二三一號偵查卷第69
      頁），亦與其警詢時供述相符（見警卷第42頁）；參以證
      人即同案被告丙○○於原審訊問時供稱：當時有伊、同案
      被告己○○及同案被告己○○之朋友動手（見原審九十六
      年度聲羈字第五六號刑事卷第5 頁）等詞；復於原審審理
      時結證稱：綽號「小江」之男子當日有乘坐在其所駕駛之
      車牌號碼ZC -6142號自用小客車駕駛座右側一同前往（見
      原審卷二第57頁、第64頁）等語，堪認除被告丙○○及同
      案被告己○○外，另有乙名綽號「小江」之成年男子參與
      上開行為無誤。此外，對照證人甲○○於原審審理時亦結
      證稱：案發過程中被告丙○○手持電擊棒電擊伊三次，被
      告己○○自其後方勒住其頸部，另有一名穿新白色布鞋的
      瘦子去敲破其車窗玻璃（見原審卷二第11頁、第12頁、第
      15頁）等詞，更徵同案被告己○○上開供詞確與客觀事實
      相符，堪認案發當時負責下手實行強取財物者確有被告丙○○、同案被告己○○及綽號「小江」之成年男子等三人
      無訛。
    (二)被告丁○○於九十五年十月九日中午某時許撥打電話聯絡
      證人戊○○約定當晚與證人乙○○見面事宜，證人戊○○
      遂與證人乙○○連絡相約在嘉義市○○路「阿羅哈客運」
      前見面等情，為證人戊○○於警詢時證述明確（見九十五
      年度他字第一九九三號偵查卷第3 頁、第4 頁），核與證
      人乙○○於警詢時證述情節相符（見九十五年度他字第一
      九九三號偵查卷第10頁）。而於同日十六時許，被告丙○○依預定計畫駕駛車牌號碼ZC -6142號自用小客車（紅色
      ；三菱牌）前往被告丁○○上開住處搭載被告丁○○（坐
      在後座）及綽號「小江」之成年男子（坐在駕駛座旁），
      並至國道一號高速公路水上交流道下搭載自行開車至該處
      等候之被告己○○；而被告丁○○另聯絡其不知情之前妻
      李玉鳳駕車至嘉義市○○路與世賢路口之加油站附近搭載
      其單獨前往「阿羅哈客運」赴約；被告丙○○駕車搭載丁○○至嘉義市○○路與世賢路口之加油站附近後，被告丁○○即獨自先行下車時，被告丙○○則續行駕車搭載被告
      己○○及「小江」前往「阿羅哈客運」附近等候被告丁○○電話聯絡並伺機下手等情，則為證人即被告丙○○於原
      審審理時結證明確（見原審卷二第64頁、第65頁），核與
      證人即同案被告己○○於原審審理時結證情節相符（見原
      審卷二第92頁），並有被告丙○○所駕駛上開自用小客車
      之照片乙幀附卷可憑，是由被告丁○○刻意不搭乘被告丙○○所駕駛車輛赴約，而費心安排其不知情之前妻另行駕
      車接送乙節，亦堪認被告丁○○顯係為免其與被告丙○○
      等多人一同到場，易遭證人乙○○起疑而識破渠等之強盜
      計畫，更徵其與被告丙○○、同案被告己○○等人均係共
      同意圖為不法之所有而分擔上開行為甚明。而同日二十時
      十分許，被告丁○○搭乘其不知情之前妻李玉鳳所駕駛車
      輛抵達「阿羅哈客運」時見證人乙○○業已獨自在場等候
      而未見證人乙○○所駕駛之車牌號碼0123 -XD號自用小客
      車及其妻甲○○，乃以電話告知被告丙○○上情，再獨自
      下車與證人乙○○寒暄刻意拖延時間，以便被告丙○○、
      同案被告己○○及「小江」尋找證人乙○○所駕駛車輛停
      放位置及證人甲○○所在處所後得以下手；證人戊○○則
      約於五分鐘後始抵達現場與被告丁○○、證人乙○○會面
      等情，則據證人即被告丁○○於原審審理時結證明確（見
      原審卷二第75頁、第76頁），核與證人戊○○於警詢時證
      稱：伊到場時被告丁○○及證人乙○○已在「阿羅哈客運
      」前碰面聊天等情相符（見九十五年度他字第一九九三號
      偵查卷第4 頁）。被告丙○○接獲被告丁○○電話通知後
      遂與同案被告己○○及綽號「小江」之成年男子在「阿羅
      哈客運」附近巷道內（嘉義市竹村里竹子腳七十八號旁）
      依被告丁○○預先告知之特徵尋獲證人乙○○停放車輛處
      所及證人甲○○，被告丙○○即攜帶其所有之電擊棒一支
      與同案被告己○○、「小江」一同下車接近該車等情，業
      據同案被告己○○於偵查中結證明確（見九十六年度偵緝
      字第二三一號偵查卷第69頁），核與其警詢時證述情節相
      符（見警卷第42頁），是上開事實均至為明顯，均堪以認
      定。
    (三)證人甲○○在上開停車處所時因證人乙○○所駕駛之車牌
      號碼0123 -XD號自用小客車車內攜有二百九十三萬之鉅額
      現金而甚為警覺，發現被告丙○○等三人所駕駛之紅色自
      用小客車停留在其車輛附近後，旋有三名男子在附近徘徊
      而認為情形有異，遂將隨身皮包鎖在車內後下車欲步行前
      往「阿羅哈客運」方向找證人乙○○並同時撥打行動電話
      聯絡證人乙○○。同案被告己○○見狀立即上前自後方接
      近證人甲○○並以左手臂勒住證人甲○○頸部再以右手將
      證人甲○○所持行動電話奪下丟至一旁以阻止其撥打電話
      ，被告丙○○則喝令證人甲○○交付其汽車鑰匙，然證人
      甲○○不願交付並放聲呼救，被告丙○○遂持上開電擊棒
      自正面電擊證人甲○○左腿三次，「小江」即趁機持不明
      硬物擊破證人乙○○所駕駛之車牌號碼0123 -XD號自用小
      客車前座車窗玻璃，強行取走證人甲○○置於車內前乘客
      座之皮包一個（內置有現金五萬元、一兩重黃金一條、鑽
      石戒指一個、信用卡及金融卡各一張）等情，業據證人即
      被害人甲○○於原審審理時結證明確（見原審卷二第11頁
      至第16頁、第21頁至第24頁），且證人甲○○所證稱其於
      上開時、地遭同案被告己○○自後方勒住頸部，再遭被告
      丙○○持電擊棒電擊其腿部，後另一名男子敲破車窗玻璃
      再強取其車內皮包之案發過程，就案發之處所、行為順序
      、遭強取之方式等細節，俱與其警詢時之證詞互核一致，
      並無瑕疵可指，是其證詞自具相當之憑信性；且對照證人
      即目擊者蕭柏芳於警詢時證稱：九十五年十月九日二十時
      三十五分許伊騎機車在嘉義市竹子腳七十八號看見一名女
      子邊走邊打電話，後面一名男子跟上後把該女子的手板下
      來不讓該女子講電話，該女子有喊救命，當時共有三名男
      子圍在該女子身邊；且伊看見另二人從黑暗空地衝出來時
      該女子身邊有亮光及啪啪的聲音，那三人走後，該女子對
      伊說「他被電擊及被搶劫」（見九十五年度他字第一九九
      三號偵查卷第21頁、第22頁）等情，亦與證人甲○○上開
      證述情詞俱屬相符；此外，並有嘉義市警察局扣押筆錄、
      扣押物品目錄表各乙份附卷可稽，復有上開電擊棒乙把扣
      案可佐，更徵證人甲○○上開證詞並非憑空杜撰，確與事
      實相符。
    (四)後因附近民眾聽聞證人甲○○呼救趨前關切並報警處理，
      被告丙○○、己○○及「小江」始急忙步行逃離現場至嘉
      義交流道下暗處躲藏。被告丙○○再伺機於嘉義市○區○○路一四九五號前攔下蕭德豐所駕駛之車牌號碼067-MH號
      計程車，僱請不知情之司機蕭德豐載渠等三人返回國道一
      號高速公路水上交流道附近被告己○○停放其車輛處所下
      車，由被告己○○駕駛其車輛搭載被告丙○○及「小江」
      返回被告丁○○上開住處讓「小江」至該處取回其車輛，
      再搭載被告丙○○至臺南市搭乘計程車返家等情，業據被
      告丙○○於原審審理時供述明確（見原審卷二第126 頁）
      ，核與證人即同案被告己○○於偵查中結證情節相符（見
      九十六年度偵緝字第二三一號偵查卷第70頁），並據證人
      即計程車司機蕭德豐於警詢時證述屬實（見警卷第84頁）
      。而證人甲○○則俟被告丙○○等人逃離後向路人商借行
      動電話聯絡證人乙○○返回停車處所，證人乙○○接獲通
      知急忙邀同被告丁○○、證人戊○○趕赴停車處所查看，
      未久被告丁○○因見警車到場即藉故先行離去等情，則據
      證人甲○○於原審審理時結證明確，核與證人乙○○、戊○○於警詢時證述情節相符，並與證人即同案被告丁○○
      於原審審理時結證情詞一致（見原審卷二第79頁）。事後
      被告丁○○、丙○○、同案被告己○○及「小江」朋分強
      盜所得之財物，同案被告己○○分得上開黃金一條、被告
      丁○○與「小江」各分得六千元，其餘均歸被告丙○○取
      得等情，則為被告丙○○、丁○○於偵查中及原審審理時
      均供承不諱，亦與證人即同案被告己○○於偵查中結證情
      詞相符（見九十六年度偵緝字第二三一號偵查卷第70頁）
      。而警方於據報抵達現場後，在被告丙○○停放在現場之
      車牌號碼ZC -6142號車內，扣得上開改造手槍一枝（含彈
      匣一個）及未具殺傷力之子彈四顆、彈殼一個、消音器一
      個、行動電話三具、黑色包包一個、黑色盒子一個（內含
      毒品吸食器一組）及電擊棒一支等物品，則有嘉義市警察
      局扣押筆錄、扣押物品目錄表各乙份及扣押物品照片八幀
      附卷可佐，是此部分事實要屬無疑，亦堪認定。故由上開
      案發過程及事後分贓情形以觀，亦足認被告丁○○不但於
      事前與被告丙○○、同案被告己○○商議上開計畫並負責
      提供被害人車號及誘騙被害人到場，再由被告丙○○、同
      案被告己○○及「小江」伺機下手強盜被害人財物，更於
      事後朋分贓款，其對於上開行為均有犯意聯絡及行為分擔
      無疑。
    (五)證人甲○○於案發時係僅單獨一人在證人乙○○所駕駛車
      輛旁，旋遭被告丙○○、己○○及「小江」趨前以包夾，
      由同案被告己○○自其後方勒住其頸部，再由被告丙○○
      喝令其交付汽車鑰匙等情，業據證人甲○○於原審審理時
      結證明確，復與被告丙○○、同案被告己○○於原審審理
      時之供述情節相符。而因證人甲○○拒不交付汽車鑰匙，
      綽號「小江」之成年男子即持不明硬物將證人乙○○所駕
      駛之車牌號碼0123 -XD號自用小客車前座車窗玻璃擊破並
      取走證人甲○○放置在前座之皮包一個等情，均業如上述
      。故證人甲○○於案發當時為落單女子面對三名年輕力壯
      之男性歹徒，以前後包夾方式控制其行動自由，被告丙○○更持電擊棒接連電擊其左腿三次而以直接物理力相加，
      是綜合被告丙○○、同案被告己○○及「小江」在強取被
      害人甲○○財物時所持用電擊棒之特性，及渠等強取財物
      之前後整體過程等客觀具體情狀以觀，依一般社會通念判
      斷，被告丙○○與同案被告己○○係以直接物理力加諸被
      害人之身體，以達壓抑一般被害人之意思自由，使其失去
      抗拒能力，而達強取其財物之目的，被害人在此情況下，
      顯已完全喪失其意思自由，而遭被告強取其財物，足認被
      告丙○○、同案被告己○○主觀上之行為決意亦係欲以攜
      帶兇器之方式，透過強暴行為之實施，至使被害人不能抗
      拒，而達強取被害人財物之目的無疑。是渠等間顯然具有
      加重強盜之犯意聯絡及行為分擔甚明。
    (六)被告丙○○固於原審審理時辯稱：當時係因證人甲○○掙
      扎踢到伊始遭電擊棒誤擊云云，然被告丙○○案發當時曾
      以電擊棒自正面電擊證人甲○○三次等情，業據證人甲○○於原審審理時結證綦詳（見原審卷二第23頁、第24頁）
      ，亦與其於九十五年十月十日警詢筆錄之證述情詞相符，
      足見其此部分證詞前後確屬一致；參以證人蕭柏芳於警詢
      證稱：該女子身邊有亮光及啪啪的聲音等語，業如上述，
      亦與電擊棒放電時之客觀情狀吻合；且同案被告己○○於
      警詢時、偵查中亦均供稱被告丙○○於上開行為實施過程
      中曾持用電擊棒之事實，益見證人甲○○上開證詞並無誇
      大渲染之處，確與客觀事實相符。且被告丙○○於警詢時
      業已供承：當時被告己○○從後面將證人甲○○頸部勒住
      ，另被告己○○之友人前往被害人車上強盜皮包，因證人
      甲○○大聲呼救搶劫所以伊才用電擊棒電擊甲○○（見警
      卷第20頁）等語明確；且其於原審訊問時亦供承：「（問
      ：你們三人各對甲○○作什麼？）我拿電擊棒電她，電擊
      棒是我的，本來就在我車上…己○○勒她的脖子，己○○
      的朋友搶她的錢…。」（見原審九十六年度聲羈字第五六
      號刑事卷第5 頁）等詞，是其事後翻異前詞，已屬不可信
      ；參以「持用電擊棒」電擊他人再強取他人財物之行為，
      較諸以徒手方式強取他人財物之行為，在法益侵害程度上
      顯然較重，此為一般社會通念所共認，是若被告丙○○行
      為時並未故意持電擊棒電擊被害人，衡情被告丙○○自無
      由在警詢時及原審法官訊問時憑空杜撰該段其持用電擊棒
      電擊被害人之犯行細節而自承對己不利之事實。況該把電
      擊棒，為黑色，長約十六公分、寬約五點五公分，厚約二
      點五公分，上有開關，前有金屬棒，質地沈重等情，業據
      原審當庭勘驗無訛（見原審卷二第118 頁），且證人甲○○於案發時遭被告丙○○持該把電擊棒電擊左腿三次等情
      ，業如上述，若被告丙○○並非故意開啟電源開關放電，
      該把電擊棒豈有無端自行放電而誤擊證人甲○○左腿部三
      次之理？是被告丙○○事後於原審審理時翻稱伊並未故意
      持電擊棒電擊被害人云云，顯係臨訟卸責之詞，自不足信
      。
    (七)至被告丙○○固辯稱：案發當日伊與同案被告丁○○係要
      向證人乙○○購買安非他命毒品，後因證人乙○○突然要
      求抬高交易價格，渠等拒絕交易欲取回購買毒品款項遭證
      人乙○○拒絕，渠等始取走證人甲○○皮包，伊並無不法
      所有意圖云云。然依被告丙○○之辯詞，同案被告丁○○
      當日欲進行毒品交易之對象為證人乙○○；且證人乙○○
      在「阿羅哈客運」與同案被告丁○○見面時，證人甲○○
      並不在渠等身旁等情，業如上述，此亦與證人甲○○於原
      審審理時結證稱：證人乙○○與被告丁○○見面時，伊單
      獨在車上等待（見原審卷二第11頁、第12頁）等語吻合，
      前後對照以觀，若渠等原欲向證人乙○○購買毒品，其購
      買毒品之現金亦應當面交付予證人乙○○而非證人甲○○
      ，是縱證人乙○○拒絕返還渠等所交付之現金，渠等要取
      回購買毒品之款項，亦應向證人乙○○下手取回而非對無
      關之證人甲○○下手至明。此外，復查無其向乙○○購買
      毒品之證據，是其上開辯詞顯與常情及客觀事實相違，顯
      不足採為有利於被告認定之佐憑。
    (八)被告丙○○另辯稱：證人乙○○車上另有二百九十餘萬元
      現金並未遭強盜，故渠等並無強盜犯意云云。然被告丁○○、丙○○及同案被告己○○三人事前原係計畫將證人乙○○所駕駛車輛整部強行駛離，詎證人甲○○奮力呼救不
      願交出車輛鑰匙，而引來附近民眾趨前關切，被告丙○○
      、同案被告己○○與綽號「小江」之成年男子唯恐民眾報
      警到場，始倉皇逃離現場等情，業為證人即同案被告己○○於原審審理時結證明確（見原審卷第94頁），且與證人
      甲○○於偵查中結證情節相符（九十五年度他字第一九九
      三號偵查卷第60頁），是被告丙○○、同案被告己○○及
      綽號「小江」之成年男子當時係因未能取得汽車鑰匙，迫
      於情勢而未及對證人乙○○所駕駛車輛細加搜刮，是自難
      以證人乙○○車上另有財物未遭一併強取即謂被告丙○○
      等人並無強盜之犯意甚明。故被告丙○○上開辯詞，仍不
      足作為有利於其認定之憑佐。
    (九)綜上所述，本件事證明確，被告丙○○、丁○○所辯均不
      足採信，被告二人上開犯行至堪認定，均應依法論科。
乙、被告丁○○被訴未經許可持有具殺傷力改造手槍部分：
  一、訊據被告丁○○矢口否認有何未經許可持有其他可發射子
      彈具有殺傷力之改造手槍犯行，辯稱：扣案改造手槍為同
      案被告丙○○所有，並非伊所持有，伊於案發當日係乘坐
      前妻李玉鳳之車輛到場，從未搭乘同案被告丙○○所駕駛
      之車輛云云。
  二、惟查：
    (一)警員於九十六年十月九日在同案被告丙○○所駕駛之車牌
      號碼ZC -6142號自用小客車內扣得乙把改造手槍等情，此
      有嘉義市警察局扣押筆錄、扣押物品目錄表各乙份及查獲
      照片二幀（見警卷第38頁）附卷可稽。而該把扣案改造手
      槍經送內政部警政署刑事警察局鑑定，其結果認：送鑑改
      造手槍一枝（槍枝管制編號0000000000號），認係改造手
      槍，由仿FN廠1910型半自動手槍製造之槍枝，換裝土造金
      屬槍管改造而成，擊發功能正常，可供擊發適用子彈使用
      ，研判具殺傷力等情，有內政部警政署刑事警察局九十六
      年五月三十一日刑鑑字第0960071121號槍彈鑑定書（見九
      十六年度偵字第三五七二號偵查卷第62頁至第65頁）乙份
      附卷可稽，是上開扣案之改造手槍確有殺傷力而屬槍砲彈
      藥刀械管制條例所列管之槍械無誤。
    (二)被告丁○○固辯稱：扣案改造手槍為被告丙○○所有，並
      非伊所持有云云。然證人即同案被告丙○○於原審審理時
      具結證稱：為警查扣之該把改造手槍係其開車時由後座之
      丁○○拿給伊觀看（見原審卷二第53頁）等語，核與其偵
      查中結證稱：伊、被告丁○○、同案被告己○○及己○○
      的朋友前往案發地點路程中，被告丁○○就拿一把槍給伊
      ，說假如證人乙○○不還錢，就拿槍逼他還，伊跟被告丁○○說，不用使用到槍，伊車上有電擊棒就可以了，該把
      槍是被告丁○○的（見九十六年度偵緝字第二三一號偵查
      卷第17頁）等詞相符，是其前後證述情詞互核一致，並無
      明顯瑕疵可指。再經檢察官囑請法務部調查局就該把扣案
      改造手槍是否屬被告丁○○所有乙節對被告丁○○進行測
      謊鑑定，其結果為：被告丁○○稱本案被警方查扣的槍彈
      非其所有，經測試呈情緒波動之反應，研判有說謊；而就
      相同事項亦對同案被告丙○○進行測謊鑑定，同案被告丙○○稱本案被警方查扣的槍彈非其所有，經測試無情緒波
      動之反應，研判未說謊等情，有法務部調查局九十六年六
      月二十一日調科南字第09600259040 號測謊報告書及測謊
      鑑定過程參考資料（測謊同意書、身心狀況調查表、測謊
      問卷內容題組、生理紀錄圖、測謊儀器運作情形、測謊施
      測環境評估、施測者專業資格證明、測謊程序說明）各乙
      份（見九十六年度偵字第三五七二號偵查卷第95頁至第10
      7 頁）在卷可憑，益徵證人丙○○上開證詞並非憑空杜撰
      ，自具相當憑信性，故堪認扣案之改造手槍確屬被告丁○○所持有無誤，是其上開辯詞係與客觀事實相違，並不足
      信。
    (三)被告丁○○另辯稱：伊於案發當日係乘坐前妻李玉鳳之車
      輛到場，從未搭乘同案被告丙○○所駕駛之車輛云云，然
      證人即同案被告丙○○於原審訊問時證稱：「（問：當時
      你車上還有何人？）還有己○○、丁○○兩人，加我及小
      江四人。」（見原審九十六年度偵聲字第七八號刑事卷第
      13頁）等語，核與證人即同案被告己○○於原審審理時結
      證稱：伊自行開車到國道中山高速公路水上交流道下會合
      ，伊坐上同案被告丙○○的車時，車上有三人，綽號「小
      江」之成年男子坐在司機旁邊，被告丁○○坐在伊旁邊、
      伊坐在綽號「小江」之成年男子後面，至嘉義市○○路接
      近事發現場附近，先讓同案被告丁○○下車（見原審卷二
      第91頁、第92頁）等詞相符，堪認被告丁○○於案發當日
      係由同案被告丙○○駕駛車輛搭載至嘉義市○○路事發地
      點附近始下車換乘其前妻李玉鳳所駕駛之車輛至其與證人
      乙○○、戊○○所約定之嘉義市○○路「阿羅哈客運」無
      訛，是其辯稱：案發當日伊並未搭乘同案被告丙○○所駕
      駛之車輛云云，顯與客觀事實相違。而由被告丁○○刻意
      否認案發當日其曾搭乘同案被告丙○○所駕駛之車輛此節
      以觀，更見被告丁○○實係獲悉該把改造手槍在同案被告
      丙○○車上為警查扣，而畏懼負擔未經持有該把改造手槍
      之刑事責任始杜撰案發當日其從未搭乘同案被告丙○○之
      車輛云云，以圖卸責，其畏罪之情虛，更顯灼然。
    (四)至同案被告己○○於原審審理時固供稱：該把改造手槍為
      其所持有，並非被告丁○○所有云云，然觀諸同案被告己○○於警詢時陳稱：伊不清楚該把改造手槍為何人所有（
      見警卷第55頁）云云；復於偵查中證稱：「（問：車上的
      槍何人的？）我不知道，因為我上車時沒有看到這把槍。
      」（見九十六年度偵緝字第二三一號偵查卷第70頁）云云
      ，是其警詢時及偵查中此部分之說詞顯與其於原審審理時
      之供詞有所出入，是其於原審所為陳述之真誠性自有不足
      ，應係迴護被告丁○○之詞，自難遽加採憑，故亦不足作
      為有利於被告丁○○認定之佐憑。
    (五)綜上所述，此部分事證明確，被告丁○○所辯不足採信，
      其上開犯行至堪認定，亦應依法論科。
丙、至被告丁○○請求鑑定扣案槍枝及彈匣有無伊之指紋、被告
    丙○○車上有無留存伊之指紋及請求履勘案發現場；被告丙○○請求查明證人王惟因車上之現款是否為販賣毒品之所得
    等，因本件事證已明，核無調查之必要，此部分之請求，均
    不應准許，併予敘明。
丁、論罪科刑：
  一、按刑法第三百二十一條第一項第三款所謂之「兇器」，其
      種類並無限制，凡客觀上足以對人之生命、身體、安全構
      成威脅，具有危險性之兇器均屬之，且祇須於犯罪時攜帶
      此種具有危險性之兇器為已足，並不以攜帶之初即有行兇
      之意圖為必要。查被告丙○○、同案被告己○○與綽號「
      小江」之成年男子實施上開犯行時由被告丙○○所持用之
      電擊棒乙把，長約十六公分、寬約五點五公分，厚約二點
      五公分，上有開關，前有金屬棒，質地沈重等情，業如上
      述，且其開啟電源電擊人身時，將造成被害人癱軟無力、
      皮膚灼傷等情，復據證人甲○○於原審院審理時結證屬實
      （見原審卷二第24頁），是其客觀上既對人之生命、身體
      及安全足以構成威脅，自屬刑法第三百二十一條第一項第
      三款所指之「兇器」無訛。次按強盜罪之所謂「不能抗拒
      」，係指行為人所為之強暴、脅迫等不法行為，就當時之
      具體事實，予以客觀之判斷，足使被害人身體上或精神上
      達於不能或顯難抗拒之程度而言。再所謂強暴、脅迫手段
      ，祇須抑壓被害人之抗拒，足以喪失其意思自由為已足，
      縱令被害人實際並無抗拒行為，仍於強盜罪之成立不生影
      響，最高法院七十一年度臺上字第一０四０號、九十一年
      度臺上字第二九０號及九十二年度臺上字第四二四０號判
      決意旨闡釋甚明。查被告丙○○、同案被告己○○及綽號
      「小江」之成年男子於上開時、地先由同案被告己○○自
      證人甲○○身後勒住其頸部並奪去其行動電話棄置一旁以
      阻止其續行撥打電話與他人聯絡，再由被告丙○○喝令證
      人甲○○交出汽車鑰匙，綽號「小江」之成年男子亦在一
      旁助勢，是被害人於案發當時面對三名年輕力壯之男性歹
      徒，且於證人甲○○不願交付汽車鑰匙且放聲呼救後，被
      告丙○○更持客觀上具有危險性、可資作為兇器之電擊棒
      乙把電擊證人甲○○左腿部三次，進而由「小江」持不明
      硬物直接擊破其車窗強行取走證人甲○○所攜帶之財物，
      業如上述，是綜合被告丙○○、同案被告己○○及綽號「
      小江」之成年男子在強取被害人財物時所持兇器之種類、
      特性，及渠等強取被害人財物之前後整體過程等客觀具體
      情狀，揆諸上開說明，渠等係以直接物理力加諸被害人之
      身體，以達壓抑一般被害人之意思自由，使其失去抗拒能
      力，而達強取被害人財物之目的，被害人在此情況下，顯
      已完全喪失其意思自由，而達不能抗拒之程度至為明顯。
      再按強盜罪以強暴、脅迫等方法，致使不能抗拒為構成要
      件之一，當然含有妨害被害人自由之性質，故犯強盜罪而
      有妨害被害人之自由時，是否另論以妨害自由罪名，應就
      行為人之全部犯罪行為實施過程加以觀察。倘妨害自由行
      為時，強盜行為尚未著手實施，可依其情形認為妨害自由
      、強盜犯罪間具有方法結果之牽連關係；若強盜犯行業已
      著手實施，則所為強暴、脅迫等非法方法剝奪被害人行動
      自由行為，應包括在強盜行為之內，無另行成立刑法第三
      百零二條第一項之妨害自由罪之餘地（最高法院九十二年
      度臺上字第二一八四號判決參照）。同案被告己○○於下
      手勒住被害人頸部時原即基於加重強盜之犯意聯絡而欲強
      取被害人之財物，業屬渠等強盜犯行之實行，揆諸上開說
      明，渠等後續所為以強暴之非法方法剝奪被害人行動自由
      行為，均應包括在強盜行為之內，不另行成立妨害自由罪
      ，附此敘明。此外，本件實際在場實施以直接物理力加諸
      被害人之身體，至被害人失去抗拒能力後強取被害人財物
      之構成要件行為者已有被告丙○○、同案被告己○○及綽
      號「小江」之成年男子，俱屬在場共同實行犯罪之人，故
      以被告三人上開行為分擔之方式自與刑法第三百二十一條
      第一項第四款所定「結夥三人以上」之加重要件相符無誤
      。故核被告丙○○、丁○○及同案被告己○○所為，均係
      犯刑法第三百二十八條第一項之強盜罪，而有同法第三百
      二十一條第一項第三款、第四款之情形，應成立同法第三
      百三十條第一項之加重強盜罪。又按未經許可持有槍砲、
      彈藥、刀械等罪，其持有之繼續，為行為之繼續，並非狀
      態之繼續，故一經持有，其犯罪即告成立，但其完結，須
      繼續至持有行為終了時為止，其間法律縱有變更，因其行
      為繼續實施至新法施行以後，即應適用新法，尚無行為後
      法律變更可言，最高法院八十八年度臺上字第二九六八號
      闡釋甚詳。被告丁○○未經許可持有改造手槍之行為繼續
      至九十五年十月九日為警查扣該把槍械止始屬終了，是其
      所為，係犯槍砲彈藥刀械管制條例第八條第四項未經許可
      ，持有其他可發射子彈具有殺傷力之槍械罪。復按共同正
      犯之意思聯絡，原不以數人間直接發生者為限，即有間接
      之聯絡者，亦包括在內。如甲分別邀約乙、丙犯罪，雖乙
      、丙間彼此並無直接之聯絡，亦無礙於其為共同正犯之成
      立，此觀最高法院七十七年臺上字第二一三五號判例闡釋
      甚詳；且按意思之聯絡並不限於事前有所謀議，即僅於行
      為當時有共同犯意之聯絡者，亦屬之，且其表示之方法，
      亦不以明示通謀為必要，即相互間有默示之合致，亦無不
      可。而共同實施犯罪行為之人，在合同意思範圍以內，各
      自分擔犯罪行為之一部，相互利用他人之行為，以達其犯
      罪之目的者，即應對於全部所發生之結果，共同負責，最
      高法院七十三年臺上字第二三六四號、二十八年上字第三
      一一０號判例可資參照。查被告丙○○、丁○○與同案被
      告己○○間，以及同案被告己○○與綽號「小江」之成年
      男子間分別就上揭加重強盜犯行具有犯意聯絡，雖被告丁○○、丙○○與綽號「小江」之成年男子彼此並無直接明
      示之犯意聯絡，揆諸上開說明，無礙於其為共同正犯之成
      立，且因本件被告丙○○、丁○○與同案被告己○○三人
      間就加重強盜犯行事前業有謀議，且更有行為分擔，故被
      告丙○○、丁○○與同案被告己○○三人均應依刑法第二
      十八條與「小江」，論以共同正犯無疑。
  二、被告丙○○前於九十年間因違反家庭暴力防治法案件，經
      臺灣臺南地方法院九十年度南簡字第九七五號判處有期徒
      刑四月，如易科罰金，以銀元三百元折算一日確定，於九
      十一年七月二十五日易科罰金執行完畢等情，有臺灣高等
      法院被告前案紀錄表乙份附卷可稽，被告丙○○於上開執
      行徒刑完畢後五年以內，故意再犯本案有期徒刑以上之罪
      ，應依刑法第四十七條第一項論以累犯，並加重其刑。
戊、原判決以被告丁○○、丙○○加重強盜罪；被告丁○○另犯
    未經許可持有改造槍之罪，事證明確，因予適用槍砲彈藥刀
    械管制條例第八條第四項，刑法第十一條前段、第二十八條
    、第三百三十條第一項、第四十七條第一項、第四十二條第
    三項、第五十一條第五款之規定，並審酌被告丙○○為國中
    畢業、被告丁○○為國小畢業之智識程度；被告丙○○前有
    違反麻醉藥品管理條例、竊盜、違反家庭暴力防治法、賭博
    、違反毒品危害防制條例前科；被告丁○○前有肅清煙毒條
    例、違反麻醉藥品管理條例、竊盜、違反毒品危害防制條例
    前科之素行，並考量被告二人不思循合法正當途徑獲得財富
    ，竟於貪圖被害人財物結夥持電擊棒實行強盜行為之犯罪手
    段，其不但對於社會治安危害甚鉅，且對被害人造成財物損
    害，惡性難謂輕微；再審酌本件強盜犯行之起因係被告丁○○缺錢花用，乃由被告丁○○提議誘騙被害人見面所肇致，
    犯案對象及相關車牌號碼等特徵雖由被告丁○○負責提供，
    然考量其未直接參與對被害人下手實施強暴行為而強取被害
    人財物之主要強盜犯行，而被告丙○○及同案被告己○○則
    均直接實行強暴行為而至使被害人不能抗拒，事後被告二人
    均分得強盜所得財物；又衡酌被告丁○○未經許可持有具殺
    傷力之改造手槍對社會治安之潛在危險，及其持有槍械之數
    量；另審酌被告丙○○犯罪後原於警詢時坦承部分犯行，然
    於原審審理時就取得被害人財物之原因及方式，竟翻異前詞
    以圖卸責，實難見其確有悔意。而被告丁○○於原審行準備
    程序時固表明願坦承加重強盜罪之犯行，然於原審審理時竟
    就渠等犯意聯絡及行為分擔之細節多所推諉，其犯後態度亦
    難謂良好。以及被告二人迄未賠償被害人損失，而僅有被告
    丁○○業經被害人甲○○當庭表明宥恕等一切情狀，就被告
    丙○○量處有期徒刑八年六月；就被告丁○○加重強盜罪部
    分，量處有期徒刑八年，就未經許可持有改造槍枝部分，量
    處有期徒刑三年六月，併科罰金新台幣五萬元，易科罰金如
    易服勞役，以新台幣一千元折算一日，定其應執行之刑為有
    期徒刑十一年，併科罰金新台幣五萬元，易科罰金如易服勞
    役，以新台幣一千元折算一日，以示懲儆。並說明扣案之可
    發射子彈具有殺傷力之仿FN廠1910型半自動手槍換裝土造金
    屬槍管而成之改造手槍一支（槍枝管制編號0000000000號）
    ，為違禁物，不問屬於被告與否，應依刑法第三十八條第一
    項第一款宣告沒收。而扣案電擊棒一把，為被告丙○○所有
    ，且係供本件犯罪所用之物，業據被告丙○○供承在卷（見
    原審九十六年度聲羈字第五六號刑事卷第5 頁），爰依刑法
    第三十八條第一項第二款宣告沒收。至其餘扣案物品，尚乏
    積極證據足以證明係供本件犯罪所用或犯罪預備之物，自不
    得宣告沒收。
己、本院經核原判決認事用法俱無不合，量刑亦稱妥適，被告丁○○、丙○○二人上訴意旨，均否認犯罪，並指摘原判決不
    當，請求撤銷改判云云，俱無理由，均應予駁回。
據上論結，應依刑事訴訟法第三百六十八條，判決如主文。
本案經檢察官曾銘芳到庭執行職務。
中    華    民    國    98    年    6     月    30    日
                  刑事第六庭    審判長法  官  董武全
                                      法  官  沈揚仁
                                      法  官  曾文欣
以上正本證明與原本無異。
如不服本判決應於收受送達後10日內向本院提出上訴書狀，其未
敘述上訴理由者，並得於提起上訴後10日內向本院補提理由書（
均須按他造當事人之人數附繕本）「切勿逕送上級法院」。
                                      書記官  馬愛君
中    華    民    國    98    年    6     月    30    日
附錄本判決論罪科刑法條全文：
中華民國刑法第三百三十條第一項
（加重強盜罪）
犯強盜罪而有第三百二十一條第一項各款情形之一者，處七年以
上有期徒刑。
槍砲彈藥刀械管制條例第八條第四項
未經許可，持有、寄藏或意圖販賣而陳列第一項所列槍枝者，處
三年以上十年以下有期徒刑，併科新臺幣七百萬元以下罰金。


司法院資訊處製作；財團法人民間司法改革基金會備份。
